【裁判字號】    88,竹簡,766
【裁判日期】    890410
【裁判案由】    債務人異議之訴
【裁判全文】
臺灣新竹地方法院民事判決  八十八年度竹簡字第七六六號
    原      告  丙○○
    訴訟代理人  陳景新律師
    原      告  丁○○        .
    訴訟代理人  陳景新律師
    被      告  高林實業股份有限公司  設台北市○○○路二０一號六樓
    法定代理人  甲○○        .
    訴訟代理人  乙○○        .
右當事人間債務人異議之訴事件，本院判決如左：
    主    文
原告之訴駁回。
訴訟費用由原告負擔。
    事實及理由
一、原告之聲明：求為判決本院八十八年度執字第四八五八號清償票款強制執行事件
    ，所為之強制執行程序應予撤銷。
二、事實摘要：
    (1)原告起訴主張原告於八十五年十二月六日以動生擔保交易法附條件買賣方式向
      被告買車號Ｈ三—二六九六號自用小客車一輛，總價為新台幣（下同）一百五
      十三萬元，原告先交付三十三萬元自備款，餘款一百二十萬元分三十六期繳付
      ，每期四萬四千六百四十元（內含貸款利息），由原告簽發清償分期付款之票
      據交予被告收執，原告繳款至八十六年十月份後無力續繳餘款，乃要求被告取
      回系爭自用小客車並再行出賣，被告一再推拖，原告介紹詹淑美、劉志明、馮
      秋宏三名買主向被告洽購，皆因被告索取不相當之高價而未成交，迄八十七年
      一月三日，系爭自用小客車遭竊賊破壞，原告送往中汽車有限公司修理，支出
      修理費四萬三千三百九十七元，被告突於八十七年八月十一日逕自自中美汽車
      有限公司取走該車，原告實際使用該車至八十六年十月為止，使用時間不及一
      年，並已繳付價款七十七萬六千四百元，已逾該車總價一半，被告遲延將車子
      取回出售，又不以合理價格出售予原告介紹之第三人，造成損失修理費用及拖
      長出售期間造成折舊增加及利息、違約金之損失，致價格已獲有不當得利，竟
      仍持原告所開立之票據訴追未到期款項，並強制執行原告之財產，即無理由，
      爰依強制執行法第十四條第二項之規定，提起債務人異議之訴，求為撤銷強制
      執行程序。被告則以：原告係以一百八十五萬二千四百元向被告購買系爭自用
      小客車，原告支付頭期款二十九萬元，餘款分三十五期繳交，每期每月須四萬
      四千六百四十元，原告自八十六年十一月起即未依約付款，其間被告曾於八十
      七年四月二十日接獲自稱為當鋪詹小姐來電及在八十七年七月八日自稱劉先生
      來電，詢問該車未結金額，被告答以該車未償金額尚有一百零六萬元，對方即
      未續談清償事宜，被告並未索取高價，且被告依動產擔保交易法第十七條之規
      定取回系爭車輛，並再行拍賣，並無不合，原告購買總價為一百八十五萬二千
      四百元，扣除拍賣所得八十五萬元，及原告已付之頭款二十九萬元、分期款四
      十四萬六千四百元，尚欠本金一百十一萬六千元，加上違約金十一萬一千六百
      元，原告尚欠三十七萬七千六百元未清償，被告自得據以請求強制執行被告之
      財產。
三、法院之判斷：
證據：附條件買賣契約書、統一發票二張、汽車買賣合約書（沈恩吾）
二、得心證之理由：
  （一）原告主張之事實，已據其提出與所述相符之________為證，原告之主張為可採
        信。
  （二）原告據以提起本訴，為如主文第一項所示之請求______，即無不合，應予准許。
三、假執行之宣告：
    原告陳明願供擔保，聲請宣告假執行，核無不合，爰酌定相當擔保金額准許之。
四、結論：原告之訴為有理由，依民事訴訟法第三百八十五條第一項前段、第七十八條
    、第八十五條第二項，第三百九十條第二項判決如主文。
中      華      民      國    八十九    年      四      月      十      日
                                  臺灣新竹地方法院民事第二庭
~B法      官  彭洪英
右為正本係照原本作成。
如對本判決上訴，須於判決送達後廿日內向本院提出上訴狀。
~B法院書記官  蘇霞
中      華      民      國    八十九    年      四      月      十      日


司法院資訊處製作；財團法人民間司法改革基金會備份。
